臺灣桃園地方法院交通事件裁定　　　　　　　　　　九十三年度交聲字第四０四號
　　原處分機關　交通部公路總局新竹區監理所桃園監理站
　　異　議　人
　　即受處分人　甲○○　男　三.
右受處分人因違反道路交通管理處罰條例案件，對於交通部公路總局新竹區監理所桃
園監理站九十三年八月三日所為之處分（原處分案號：桃監裁罰字第裁五二─ＤＴ0
000000號、桃監裁罰字第裁五二─ＤＴ0000000號、桃監裁罰字第裁五
二─ＤＴ0000000號、桃監裁罰字第裁五二─ＤＴ0000000號、桃監裁
罰字第裁五二─ＤＴ0000000號、桃監裁罰字第裁五二─ＤＴ0000000
號、桃監裁罰字第裁五二─ＤＴ0000000號、桃監裁罰字第裁五二─ＤＴ00
00000號、桃監裁罰字第裁五二─ＤＴ0000000號、桃監裁罰字第裁五二
─ＤＴ0000000號、桃監裁罰字第裁五二─ＤＴ0000000號等十二件）
，聲明異議，本院裁定如左：
    主  文
原處分均撤銷。
甲○○均不罰。
    理  由
一、按法院受理交通事件，準用刑事訴訟法之規定，道路交通管理處罰條例第八十九
    條前段定有明文。又認定犯罪事實所憑之證據，雖不以直接證據為限，間接證據
    亦包括在內，然而無論直接證據或間接證據，其為訴訟上之證明，須於通常一般
    之人均不致有所懷疑，而得確信其為真實之程度者，始得據為有罪之認定，倘其
    證明尚未達到此一程度，而有合理之懷疑存在，無從使事實審法院得有罪之確信
    時，即應由法院為諭知被告無罪之判決（最高法院七十六年台上字第四九八六號
    判例參照），此一原則於行為人違反道路交通管理處罰條例案件時，亦應有其適
    用。換言之，如就原處分機關所認定之行為人違規事實仍有合理之懷疑存在，而
    無從為違規之確信時，即應依訴訟上待證事實「倘有懷疑，則從被告之利益作解
    釋」之證據法則，作對受處分人有利之認定。
二、本件原處分機關認異議人即受處分人甲○○所有之車號Ｖ三─九六九一號自用小
    客車分別於九十二年十一月九日上午十一時許、九十二年十一月九日下午十五時
    九分許、九十二年十二月十七日上午九時八分許、九十二年十二月十九日上午十
    時十七分許、九十二年十二月十九日上午九時五三分許、九十二年十二月二十日
    下午十三時五十四分許、九十二年十二月二十二日上午八時五十三分許、九十二
    年十二月二十三日上午十一時二十七分許、九十二年十二月二十四日中午十二時
    二分許、九十二年十二月二十八日下午十三時五十七分許、九十二年十二月二十
    九日上午九時二十五分許，均在桃園縣桃園市○○路，及九十二年十二月三十日
    下午十二時二十一分許，在桃園縣桃園市○○路○於道路收費停車處所停車不依
    規定繳費，經原舉發單位桃園縣政府警察察局，以違反道路交通管理處罰條例第
    五十六條第一項第十一款之規定舉發，異議人甲○○於應到案日期以因參加精誠
    資訊有限公司（下稱精誠公司）辦理之「停車預繳」措施認其並無違反規定之故
    意為由提出申訴，經原處分機關調查後，仍認有前述違規行為，乃於九十三年八
    月三日以受處分人有違反道路交通管理處罰條例第五十六條第一項第十一款規定
    之行為，裁處異議人甲○○罰鍰各新臺幣六百元。
三、異議意旨略以：因精誠公司與桃園縣政府交通局簽訂有對桃園縣公有路邊收費停
    車場委託經營合約書，我因閱報後乃將其所有之車號Ｖ三─九六九一號自用小客
    車因參加精誠公司之預繳停車費方案而預繳車費用，但預繳之金額扣完之後，精
　　誠公　司應該告知我，但是精誠公司沒有做到，契約書上面雖有約定由精誠公司
  　寄費用明細之對帳單予我們，但是在九十二年十一月九日已經沒有餘額了，但精
    誠公司寄對帳單給我時已是九十三年一月十六日了，就是在我們餘額用盡之後，
    他們都沒有告知我們，使我們受有損失，我們接到發單之後，均有提出異議，但
    是他們還是移送到監理單位裁罰等語。
四、經查：
（一）桃園縣政府交通局依停車場法第十三條、第二十五條、第三十一條之規定委託
      精誠公司經營管理桃園縣公有路邊收費停車場，並簽有路邊收費停車場（桃園
      區）委託經營合約，又精誠公司就受託管理之前開桃園縣公有路邊收費停車場
      之桃園市○○路邊收費停車場部分，訂有停車預繳方案，得由參加該方案者預
      繳一筆費用後代為繳納，然後每月之對帳單明細則於下個月十日始會以掛號郵
      件寄出，而異議人甲○○所有之車號Ｖ三─九六九一號自用小客車有參加精誠
      公司桃園市停車代繳方案，依精誠公司與異議人甲○○所簽約之合約約定，應
      於額度用盡後，負有通知異議人甲○○義務之事實，除據異議人甲○○陳明在
      卷外，並據證人即精誠公司之桃園停管處顧問李萬順於本院庭訊時結證在卷（
      詳本院九十三年九月一日訊問筆錄第三頁至第四頁稱：「（問：剛才異議人所
      稱，依照契約的約定，在額度用盡之後，你們要盡通知之義務，但因你們沒有
      通知，導致異議人不知額度已經扣盡，所以致生罰單連續產生，你們契約上是
      否有這樣的約定？是否有帶契約到庭？）庭呈契約，在契約上我們有約定在額
      度用盡時，我們先以電話通知，下個月十號才會寄出對帳單．．．十二月份的
      單子是在一月十日寄發的，他是在十六日收到的。中間因有時間差的關係，在
      加上徐惠心的額度使用的很快，後來有有失聯的情形，不一定每一次都有聯絡
      到，所以等他收到帳單時，他的發單已經寄出了，他的罰單紀錄已經移送交通
      局了。」等語），並有證人李萬順所提出之異議人甲○○及其配偶徐惠心違規
      申訴紀錄表（罰單、行照、駕照、停車紀錄）、停車預繳申請書及續約書、對
      帳單、合約書、罰單註銷回函、停車場法、桃園縣公有路邊收費停車場（桃園
      區）委託經營合約書等在卷可稽，足證異議人甲○○所稱伊因見精誠公司與桃
      園縣政府交通局訂有委託經營合約書而參加精誠公司停車代繳方案乙節應非子
      虛，堪以採信。
（二）異議人甲○○因預繳之金額係於九十二年十一月九日使用完畢後，精誠公司即
      未再行代繳路邊停車費，致異議人甲○○遭開立舉發違反道路交通管理事件通
      知單後移送交通部公路總局新竹區監理所桃園監理站裁罰，依前述異議人甲○
      ○與精誠公司所訂立之契約，則精誠公司應至遲於九十二年十一月九日以前通
      知異議人甲○○，然精誠公司所提出通知異議人甲○○之時間係於九十二年十
      一月二十八日始行以電話告知異議人甲○○之配偶徐惠心，對帳單部分則係於
      次月即九十二年十二月十日始行寄發等情，亦據證人李萬順到庭證述明確（詳
      本院九十三年九月一日訊問筆錄），復有證人李萬順所提出之與徐惠心通聯紀
      錄附卷可佐，則精誠公司顯然並未於異議人甲○○額度用盡前事先通知異議人
      甲○○，致異議人甲○○誤以為尚有額度而精誠公司會依約代繳，其並無故意
      不依規定繳費等節亦甚明確。
（三）另精誠公司因認公司作業疏忽而與桃園縣政府交通局進行溝通，除已獲得桃園
      縣政府交通局同意全部註銷，並與交通部公路總局新竹區監理所桃園監理站進
      行溝通，以後倘有類似情形，將作限時雙掛號通知，並且不再告發，然雖已與
      交通部公路總局新竹區監理所桃園監理站溝通過，惟先前有部分已送裁罰而業
      已處分，無法註銷，精誠公司希望法院可以站在保護消費者之立場，將原處分
      撤銷等情，復據精誠公司經理即證人林建良到庭證述明確（詳本院九十三年九
      月十五日訊問筆錄第二頁稱：「．．另呈縣政府交通局之前遇到相關的情形，
　    縣政府都願意註銷，今天我代表本公司希望可以將本件罰單註銷。在今年的二
      月二十五日及三月一日縣政府有發文給我們，說以後不再做註銷之動作，我們
      在收文之後，我們有與交通局報告過，若是還有類似的情形，將做限時雙掛號
      通知，並且不再告發。本件希望可以請庭上站在保護消費者立場上，是否可以
      撤銷原裁罰。」等語、本院九十三年九月二十二日訊問筆錄第一頁至第二頁稱
      ：「據我們所知，這個告發人的註銷罰單，需要法院的裁定才可以做的，因為
    　監理站不能做註銷的工作，所以我們有跟他們反應，他們經查復後，認定說這
      違規是事實，監理站表示他們對於法院的裁定是不會提出抗告的。」等語），
      並有證人林建良所具之補陳狀所附竹監桃字第０九三００一八四０六號函一紙
      在卷可參。
四、綜上所述，原處分機關及舉發單位均未能提出本件積極明確之證據，證明受處分
    人甲○○確有故意違規不繳納停車費用，本件既不能證明受處分人有原處分機關
    認定之違規事實，原處分機關逕依道路交通管理處罰條例第五十六條第一項第十
    一款規定就各違規事件各裁處受處分人罰鍰六百元，即有未洽，自應由本院將原
    處分均撤銷，改諭知受處分人不罰，以資適法。
據上論斷，依道路交通案件處理辦法第二十條前段，裁定如主文。
中　　　華　　　民　　　國　　九十三　　年　　　九　　　月　　二十四　　日
                                    臺灣桃園地方法院交通法庭
                                        法　官    曾淑華
右正本證明與原本無異。
如不服本裁定，應於裁定送達後五日內向本院提出抗告狀。
                                        書記官    文巧雲
中　　　華　　　民　　　國　　九十三　　年　　　九　　　月　　二十七　　日
